臺灣高等法院臺中分院刑事判決　　　　99年度上訴字第2085號
上　訴　人
即　被　告　邱文忠
指定辯護人　本院公設辯護人劉秋蘭
上列上訴人因違反槍砲彈藥刀械管制條例等案件，不服臺灣苗栗
地方法院99年度訴字第259 號中華民國99年9 月2 日第一審判決
（起訴案號：臺灣苗栗地方法院檢察署98年度偵字第2610號），
提起上訴，本院判決如下：
    主  文
上訴駁回。
    事  實
一、邱文忠於民國92年間，因違反毒品危害防制條例案件，經臺
    灣苗栗地方法院以92年度易字第341 號判處有期徒刑11月確
    定；又於同年間，因違反妨害兵役治罪條例、槍砲彈藥刀械
    管制條例、竊盜及妨害自由等案件，經臺灣苗栗地方法院以
    92年度訴字第332 號分別判處有期徒刑4 月、1 年5 月（併
    科罰金新臺幣15萬元）、1 年4 月、2 月，有期徒刑部分應
    執行刑3 年2 月確定。上開案件嗣經同院以93年度聲字第79
    號裁定應執行有期徒刑4年，復經同院以96年度聲減字第445
    號裁定減刑，並定應執行刑為有期徒刑2 年確定，於96年7
    月13日縮短刑期假釋出監，繼於97年4 月26日假釋期滿執行
    完畢。猶不知悔改，復於下列時、地為下列犯罪行為：
  (一)邱文忠基於意圖為自己不法所有之犯意，於98年5 月8 日上
    午11時許，在苗栗縣苗栗市大坪頂公墓旁某處產業道路，見
    李玉真所有之車牌號碼4673-LB 號三陽廠牌紅色自用小客車
    停放該處，車門未上鎖，且鑰匙插在電源啟動鎖（該車原於
    98年5 月6 日晚上11時許停放在臺中縣大甲鎮○○路321 號
    前，於98年5 月7 日上午6 時30分許發現失竊），竟進入該
    車內啟動電門發動，將上開車輛竊取得手後，改懸掛其以不
    詳方式取得楊國成（劉國良之弟，原名劉國龍，於97年12月
    17日改名為楊國成）所有之車牌號碼1383-NA 號車牌2 面，
    以避免查緝，並作為代步使用。
  (二)邱文忠明知可發射子彈具有殺傷力之槍枝，及可供該槍枝使
    用具有殺傷力之子彈，分別係槍砲彈藥刀械管制條例所列管
    之槍枝及彈藥，非經主管機關許可，均不得持有。竟於98年
    5 月8 日下午3 時許，駕駛上開懸掛1383-NA 號車牌之自用
    小客車，以購買毒品施用之名義，搭載不知情之劉寶玲、劉
    嘉玲、劉國良等人（上開3 人所涉違反槍砲彈藥刀械管制條
    例部分，業據檢察官另為不起訴處分；又劉寶玲所涉施用毒
    品部分，經臺灣苗栗地方法院檢察署檢察官起訴後，嗣於臺
    灣苗栗地方法院99年度易字第367 號審理中撤回起訴；劉嘉
    玲所涉施用毒品部分，業經臺灣苗栗地方法院以99年度易字
    第79號判決判處應執行有期徒刑4 月，如易科罰金，以新臺
    幣1 千元折算1 日確定；劉國良所涉施用毒品部分，業經臺
    灣苗栗地方法院以98年度訴字第790 號判決判處應執行有期
    徒刑10月確定；另劉寶玲於偵查中冒用「劉寶蓮」之名義應
    訊及簽名，涉犯偽造文書部分，亦經臺灣苗栗地方法院另案
    審結），先前往新竹市○○○○道旁某處，由邱文忠向綽號
    「阿財」之成年男子（真實姓名年籍不詳），以新臺幣（下
    同）2 萬元之價格，購買仿COLT廠半自動手槍製造具有殺傷
    力之改造手槍1 枝（槍枝管制編號：0000000000號）、可供
    擊發之口徑6.9mm 改造子彈5 顆及第一級毒品海洛因、第二
    級毒品甲基安非他命各1 小包（邱文忠所犯施用毒品罪部分
    ，業經臺灣苗栗地方法院以98年度訴字第507 號判決判處應
    執行有期徒刑10月，並經本院以98年度上訴字第2262號駁回
    上訴確定），嗣前往苗栗縣竹南鎮○○里○○段157 號土地
    ，由邱文忠指示不知情之劉寶玲下車拿取放置上開槍彈之面
    紙盒1 個，邱文忠自斯時起，即未經許可持有上開具有殺傷
    力之改造手槍、子彈，並將之藏放在駕駛座旁車門之置物空
    間內。
  (三)邱文忠隨後駕駛上開車輛搭載劉寶玲、劉嘉玲、劉國良等人
    ，於98年5 月8 日下午4 時15分許，行經苗栗縣竹南鎮○○
    路段時，因員警接獲失竊車輛通報而駕車尾隨，沿路行經民
    權街、民族街、自由街，俟邱文忠駕車右轉延平路之際，警
    察即以手勢及鳴笛示意攔檢，詎邱文忠唯恐車上之槍彈、毒
    品等違禁物被查獲，竟基於以超速、逆向行駛、闖越紅燈及
    任意變換車道之方法致生往來危險之犯意，以時速約100 公
    里之速度，加速逃逸，並於延平路上逆向行駛，任意變換車
    道，闖越延平路上所設置之紅燈，俟於同日下午5 時15分許
    ，右轉環市路至清寧橋北端與永貞路口（起訴書誤載為中央
    路）時，見該處交通號誌為紅燈，且前方有廖玲所駕駛之
    車號0020-VG 號自小客車在該處停等紅燈，竟欲自該車右側
    強行通過，因右側為橋墩，而碰撞該車右後車尾、右側前方
    葉子板、右後門、右後照鏡等處（此部分未據檢察官起訴）
    ，繼又撞擊設置在該路口之號誌指示燈，致生其他車輛及行
    人往來之公共危險。嗣因車輛卡在橋墩上無法行駛，警員吳
    偉忠、陳有然為免其他人車受到危險，遂朝該車輪胎等處射
    擊示警，邱文忠等人始下車受檢。警方當場在邱文忠所駕駛
    該車內，扣得與本案無關之安非他命1 包、海洛因1 包、毒
    品吸食器1 組、汽車鑰匙1 組、米色背心1 件等物。警方嗣
    將邱文忠等4 人帶回苗栗縣警察局竹南分局大同派出所後，
    在該車內續行搜索，而查扣上開改造手槍1 枝、改造子彈5
    顆。
二、案經苗栗縣警察局竹南分局報請臺灣苗栗地方法院檢察署檢
    察官偵查起訴。
    理  由
壹、證據能力之說明
一、被告於警詢及偵訊中之自白是否具有證據能力
  (一)按被告之自白，非出於強暴、脅迫、利誘、詐欺、疲勞訊問
    、違法羈押或其他不正之方法，且與事實相符者，得為證據
    。又被告陳述其自白係出於不正之方法者，應先於其他事證
    而為調查。該自白如係經檢察官提出者，法院應命檢察官就
    自白之出於自由意志，指出證明之方法，刑事訴訟法第156
    條第1 、3 項分別定有明文。亦即被告之自白係出於自由意
    思，且與事實相符者，即有證據能力，反之，若係非法取供
    者，因其陳述非出於任意性，其所為之陳述即無證據能力。
    本件被告於警詢、偵訊時曾就犯罪事實為自白，惟被告於原
    審及本院審理時均抗辯其自白之任意性，辯稱：警察在製作
    筆錄前，利用其抽煙之際，說如果認罪的話，就不對其女友
    劉寶玲及其餘友人採尿，若否認犯罪就將其收押；而偵訊時
    ，其是為了交保才承認云云。從而，本院自應就被告警詢及
    偵訊所為之自白是否出於任意性，先為說明。
  1.關於被告警詢自白部分
  (1)依證人即苗栗縣警察局竹南分局後龍分駐所警員李毓鵬於原
    審審理時證稱：查獲毒品後，只有被告說毒品是他的，然後
    我們再詢問其他的人，也都向我們坦承說都有施用毒品的習
    慣，所以才全部驗尿；其未曾對被告說過若承認槍砲及竊盜
    等罪，就不對其女友或者是同行的人驗尿，亦不移送等語（
    見原審卷第87、88頁），且證人即同所警員張志欽亦為相同
    之證述（見原審卷第93頁反面）；又被告之警詢筆錄係採一
    問一答、連續製作之方式為之，而當時被告所選任之辯護人
    江錫麒律師亦全程陪同在場，保障被告之權利，亦據證人江
    錫麒律師於本院審理時證述無誤（見本院卷三第81頁反面至
    85頁），在此情況下，員警自不可能於詢問時對被告為任何
    利誘或不法取供之行為；況且，倘若被告於製作筆錄前曾為
    警利誘，其於律師到場後亦可詢問律師，由律師為其分析利
    害關係，否則被告支付費用委請律師到場陪訊，卻又對實際
    上並未犯罪之行為，為不利於己之供述，實屬違反常理；再
    者，被告於原審審理時陳稱：證人李毓鵬跟伊講如果伊認了
    ，就放劉寶玲、劉嘉玲兩個人回去，連尿都不用驗，等伊筆
    錄做好，他又驗她們尿，伊在警察局的時候，還沒到地檢署
    前，就知道他們又幫其他人驗尿了等語（見原審卷第96、97
    頁），則被告於檢察官偵訊前既已知悉警員仍有對證人劉寶
    玲、劉嘉玲驗尿，按理其無需繼續承擔莫須有之罪名，並可
    於檢察官偵訊時，立即向檢察官陳述其警詢中之自白係遭利
    誘所致，且被告之選任辯護人江錫麒律師於偵訊中亦全程陪
    同被告在場，可保障被告訴訟上之權利，有98年5 月9 日偵
    訊筆錄可佐（見偵查卷第119 、127 頁），然被告於同日檢
    察官偵訊時，卻仍自白全部犯行，顯然亦不合常理；另被告
    於原審審理時先辯稱：送到地檢署的時候，伊自己的想法是
    把罪全部扛起來，他們3 個人就沒事情云云（見原審卷第97
    頁正反面），嗣於本院審理時又改口辯稱：伊在偵查中是為
    了交保才自白犯罪云云（見本院卷二第34頁反面），前後辯
    解並不一致，亦屬可疑；甚且，被告在證人李毓鵬於原審應
    訊台作證時，已明白確認當時對其利誘者不是李毓鵬（見原
    審卷第92頁），待證人張志欽於應訊台作證時，卻又改口辯
    稱係李毓鵬利誘云云（見原審卷第96頁），衡情，證人李毓
    鵬於應訊台作證時，距離被告位置較近，且被告觀察證人之
    時間長，有充分之機會與適當之距離得以辨識是否其人，惟
    被告當時明確表示證人李毓鵬並非對其利誘之警員，反而在
    事後、距離較遠處改口稱係李毓鵬利誘其自白犯罪，顯亦不
    合常情，益徵被告辯稱其警詢時遭員警利誘而自白乙節，不
    足採信。
  (2)又員警當場除查獲被告外，同時查獲在場之證人劉國良、劉
    寶玲、劉嘉玲等3 人及第一級毒品海洛因、第二級毒品安非
    他命、施用毒品之器具乙節，為被告所不否認，而員警查獲
    毒品，均會詢問在場人，並徵得其等同意，採集尿液，以確
    定犯罪行為人，此情亦經證人李毓鵬證述在卷（見原審卷第
    87頁），而證人劉國良、劉嘉玲、劉寶玲等均同意警察採集
    尿液送驗乙節，亦有其等之警詢筆錄可查，足見證人李毓鵬
    並無利誘被告自白犯罪之必要；況且，員警辦案所移送之人
    犯及案件越多，績效越高，自屬有利於員警，衡情，員警為
    了爭取較高之辦案績效，應無可能僅調查被告並僅移送該單
    一案件，而不將涉案之相關嫌犯均移送調查，可見證人李毓
    鵬等人實無對被告以利誘之方式獲取其自白之行為及必要。
    又證人劉寶玲、劉嘉玲、劉國良於98年5 月8 日為警查獲後
    ，均經警員製作筆錄、採尿送驗，並移送臺灣苗栗地方法院
    檢察署偵辦，其中證人劉寶玲所涉施用毒品案件，經臺灣苗
    栗地方法院檢察署檢察官起訴後，嗣於臺灣苗栗地方法院99
    年度易字第367 號審理中撤回起訴；證人劉嘉玲所涉施用毒
    品案件，業經臺灣苗栗地方法院以99年度易字第79號判決判
    處應執行有期徒刑4 月，如易科罰金，以新臺幣1 千元折算
    1 日確定；劉國良所涉施用毒品案件，業經臺灣苗栗地方法
    院以98年度訴字第790 號判決判處應執行有期徒刑10月確定
    ，此有其等之臺灣高等法院被告前案紀錄表、前開案件之判
    決書、檢察官撤回起訴書在卷可佐（見本院卷二第96至121
    頁），並經本院調閱前開案件之卷宗核閱無誤，足證本案並
    無被告所稱警方以不移送證人劉寶玲、劉嘉玲、劉國良為交
    換條件，利誘其自白犯罪之情事。
  (3)再者，被告雖辯稱當時與證人劉國良、劉寶玲一起抽煙時，
    警察叫其認罪云云，惟證人劉寶玲證稱當時並未聽到警察跟
    被告說話之內容，而係聽到警察叫劉國良指證被告犯罪等語
    （見原審卷第168 頁反面），參以證人劉寶玲與被告為男女
    朋友關係，為被告所不否認（見原審卷第39頁），則證人劉
    寶玲應無可能故意為不利於被告之證述；至證人劉國良先證
    稱警察勸說被告承認，好像沒有附帶什麼條件，旋又改稱警
    察勸被告說認罪可以換取交保，嗣又改稱警察叫被告認罪則
    其餘人可以不用驗尿云云（見原審卷第149 頁、第153 頁反
    面），其證述前後不一，而有瑕疵可指，且證人劉國良已有
    多次前科紀錄，有臺灣苗栗地方法院98年度訴字第790 號裁
    判書查詢結果在卷可憑，其對於警察並無諭知交保之權力自
    無法諉為不知，足見其上開證詞與事實不符。從而，被告就
    此所辯既無積極證據佐證，又與證人之證述不符，實難採信
    。
  2.關於被告偵訊自白部分
  (1)查竊盜或公共危險係屬違法之事，而未經許可持有槍彈亦係
    警方極力查緝之嚴重犯罪行為，刑責甚重，此為一般人所週
    知之事實，被告於98年5 月9 日檢察官偵訊當時既為年滿31
    歲智識健全之正常成年人，應具有相當之智識、能力自由判
    斷對其自身利害相關之事，則其對自承上開各罪等犯行之後
    果，理應知之甚明，乃其竟稱因害怕被收押禁見，或欲求交
    保即陷自己入罪，而承認不實之犯行，實與常情有違；抑且
    ，被告前有竊盜、毒品及槍砲之犯罪紀錄，有臺灣高等法院
    被告前案紀錄表在卷可按，對於司法程序自有相當之認識，
    其對檢察官並非以認罪與否為是否具保之決定及事實真相並
    非單憑其一人之供述即可認定乙節，亦難諉為不知；又被告
    所選任之辯護人江錫麒律師於偵訊時全程在場保障其權利，
    此觀偵訊筆錄即明（見偵查卷第127 頁），且被告自承其當
    時並未向江錫麒律師告知其警詢中受員警利誘及其為求交保
    而自白犯罪之事，檢察官也沒有說其承認才能交保（見本院
    卷二34頁反面），並據證人江錫麒律師於本院審理時證述在
    卷（見本院卷第81反面至85頁），則被告既委請律師到場陪
    訊，卻未向律師告知上情，實屬違反常理，應認被告此部分
    所辯，亦不可採信。
  (2)被告於本院審理時又辯稱：「因為我想交保，怕翻供檢察官
    會不讓我交保，於派出所移送地檢署之前，我有用手機打電
    話給陳伊平叫他籌錢幫我交保，他告訴我，他有聽到警察說
    要叫檢察官收押我。…他是跟律師一起來，製作完筆錄之後
    ，他就跟律師一起走，下午3 、4 點時，我打電話給陳伊平
    ，陳伊平說他有聽到警察打電話給檢察官，叫檢察官將我收
    押，然後我就怕到了。」云云（見本院卷三第10頁），惟證
    人陳伊平於本院審理時證稱：「（你請律師後就跟律師一起
    去分局，分局問完筆錄之後呢？）我不能進去，我就走了。
    （你有在警局等嗎？）沒有，我就回家了。（後面的情形你
    就完全不知道了？）是。（你有沒有再跟邱文忠聯絡？）那
    時候晚上九點多他打電話給我說可以交保了。（誰打電話給
    你？）法院的人員。…（邱文忠本人有沒有打給你？）法警
    打的。…（你跟被告是十幾年的朋友，你被警察請出來到辦
    公室外面後，你有稍微等一下，還是你就直接走了？）我要
    回去種草莓，也沒空，就先離開了。（你說你回家種草莓到
    當天下午，印象中有沒有跟被告有電話聯絡？）沒有，一直
    到可以交保，法警才打來。」等語（見本院卷三第87頁反面
    至88頁、第91頁），依證人陳伊平所言，其於99年5 月9 日
    與江錫麒律師一同到警局後，並未進入警局內即先行離開，
    至當天晚上接到法警的電話才去替被告辦理交保，期間並未
    與被告有任何聯繫，則被告辯稱：證人陳伊平說他有聽到警
    察打電話給檢察官，叫檢察官將伊收押云云，顯與證人陳伊
    平之證述不符，其辯解自難採信。
  3.綜上，被告所述遭警利誘之情節，與事實不符，本件尚難遽
    認被告於警詢及偵訊時之自白係出於利誘之不正方法，況觀
    諸被告自白之經過、變遷之有無及程度（於警詢調查初期為
    自白，於檢察官偵訊時仍為相同之自白）、自白與客觀證據
    之整合性（自白之主要部分得經由客觀證據予以補強，與犯
    行現場之客觀狀況相符，詳如後述），自白本身不含不自然
    、不合理之內容（失竊車輛係由被告所駕駛、查扣之槍彈係
    由駕駛座旁之車門置物空間內搜索扣得），自白之內容具有
    寫實性、臨場感、自發性、等質性、具體性、一貫性、詳細
    性、明確性、自然性，足見被告之自白應亦具有信用性。故
    被告辯稱其自白不具任意性，洵無足採，從而，被告警詢及
    偵訊時之自白應認具有任意性，且核與事實相符（此部分詳
    如後述），自得採為證據。
二、證人劉國良、劉寶玲、劉嘉玲於警詢中所為之陳述，屬審判
    外之陳述，經被告及辯護人爭執其證據能力（見原審卷第56
    頁反面、第198 頁、本院卷第70頁），且查無刑事訴訟法第
    159 條之1 至第159 條之4 所定例外得為證據之情形，依刑
    事訴訟法第159 條第1 項，不得作為認定犯罪事實存否之實
    體證據（但非不得作為「彈劾證據」，最高法院94年度台上
    字第6881號、96年度台上字第4363號判決意旨參照）。
三、按被告以外之人於偵查中向檢察官所為陳述，除顯有不可信
    之情況者外，得為證據，同法第159 條之1 第2 項定有明文
    。偵查中對被告以外之人（包括證人、鑑定人、告訴人、被
    害人及共同被告等）所為之偵查筆錄，或被告以外之人向檢
    察官所提之書面陳述，性質上均屬傳聞證據。惟現階段刑事
    訴訟法規定檢察官代表國家偵查犯罪、實施公訴，依法其有
    訊問被告、證人及鑑定人之權，證人、鑑定人且須具結，而
    實務運作時，檢察官偵查中向被告以外之人所取得之陳述，
    原則上均能遵守法律規定，不致違法取供，其可信度極高，
    職是，被告以外之人前於偵查中已具結而為證述，除反對該
    項供述得具有證據能力之一方，已釋明「顯有不可信之情況
    」之理由外，不宜以該證人未能於審判中接受他造之反對詰
    問為由，即遽指該證人於偵查中之陳述不具證據能力。本件
    證人劉國良、劉寶玲、劉嘉玲於偵查中所為之證述，其等均
    未曾提及檢察官在偵查時有不法取供之情形，反對該項供述
    得具有證據能力之被告雖稱該3 名證人於偵查中所言係與其
    串證後之陳述，但並無證據可證明該3 名上開供述有此等顯
    不可信之情況，依上說明，其等於偵查中之證言自均具有證
    據能力。
四、按刑事訴訟法第159 條之5 第1 項「被告以外之人於審判外
    之陳述，雖不符前4 條之規定，而經當事人於審判程序同意
    作為證據，法院審酌該言詞陳述或書面陳述作成時之情況，
    認為適當者，亦得為證據」之規定，觀諸其立法理由謂：「
    二按傳聞法則的重要理論依據，在於傳聞證據未經當事人之
    反對詰問予以核實，乃予排斥。惟若當事人已放棄對原供述
    人之反對詰問權，於審判程序表明同意該等傳聞證據可作為
    證據，基於證據資料愈豐富，愈有助於真實發見之理念，此
    時，法院自可承認該傳聞證據之證據能力。三由於此種同意
    制度係根據當事人的意思而使本來不得作為證據之傳聞證據
    成為證據之制度，乃確認當事人對傳聞證據有處分權之制度
    。為貫徹本次修法加重當事人進行主義色彩之精神，固宜採
    納此一同意制度，作為配套措施。然而吾國尚非採澈底之當
    事人進行主義，故而法院如認該傳聞證據欠缺適當性時（例
    如證明力明顯過低或該證據係違法取得），仍可予以斟酌而
    不採為證據，爰參考日本刑事訴訟法第326 條第1 項之規定
    ，增設本條第1 項。」由此可知，第159 條之5 第1 項之規
    定，僅在強調當事人之同意權，取代當事人之反對詰問權，
    使傳聞證據得作為證據，並無限制必須「不符合同法第159
    條之1 至第159 條之4 」，始有適用，故依條文之目的解釋
    ，第159 條之5 第1 項之規定，並不以被告以外之人於審判
    外之陳述「不符合」同法第159 條之1 至第159 條之4 有關
    傳聞證據例外規定之情形，始有其適用（臺灣高等法院暨所
    屬法院96年法律座談會刑事類提案第26號研討結果參照）。
    又增訂刑事訴訟法第159 條之5 第1 項所參考之日本國刑事
    訴訟法第326 條第1 項，其文義為「檢察官及被告同意作為
    證據之書面或供述，法院考量該書面或供述作成時之情況認
    為相當時，不論第321 條至前條（第325 條）之規定，亦得
    作為證據」，可見，我國法所借鏡之日本國法，其操作模式
    係：法院首先確認有無當事人之同意，待確認當事人不同意
    時，始探究該傳聞證據是否該當刑事訴訟法第321 條以下（
    為傳聞例外規定，相當於我國法第159 條之1 至之4 ）之要
    件。易言之，當事人之同意乃係傳聞法則例外之第一次關口
    ，亦為傳聞法則例外之最先位規定。如當事人同意將傳聞證
    據作為證據使用，法院即毋庸再去論述是否有符合其他傳聞
    例外規定之適用。是本案公訴人、被告及辯護人如有同意以
    下本院所引用之傳聞證據均作為證據使用，對於本院引用之
    傳聞證據顯已放棄反對詰問權，並同時有賦予證據能力之意
    思表示，則該傳聞證據既已有證據能力，而得作為論罪之依
    據，於邏輯上本院並毋庸再去細究該傳聞證據是否合致刑事
    訴訟法第159 條之1 至之4 等規定。查本案經本院引用之被
    告以外之人於審判外之言詞或書面陳述（除證人劉國良、劉
    寶玲、劉嘉玲於警詢中之證述無證據能力，已說明如前外）
    ，業據檢察官、被告及辯護人於審判程序一致同意作為證據
    （原審卷第198 頁反面至201 頁、本院卷三第71頁至72頁）
    ，本院審酌前開陳述作成時之情況，尚無違法或證明力明顯
    過低之瑕疵，與本案待證事實復具有相當關連性，亦認為適
    當，依刑事訴訟法第159 條之5 第1 項，前開傳聞證據均得
    作為證據。
五、內政部警政署刑事警察局98年6 月10日刑鑑字第0980066712
    號鑑驗書，屬刑事訴訟法第206條之鑑定報告，依同法第159
    條第1 項之除外規定（參照該條立法修正理由(三)），得為證
    據。
六、扣案之改造手槍1 枝及子彈5 顆，均係以物件之存在及其呈
    現之狀態為證據資料，性質上屬物證而非供述證據；員警拍
    攝之照片及監視器錄影畫面翻拍照片，則係依機器之功能，
    攝錄實物形貌而形成之圖像，並非人類意思表達之言詞或書
    面陳述，不含供述要素，當不在刑事訴訟法第159 條第1 項
    規定「被告以外之人於審判外之言詞或書面陳述」之範圍內
    ，性質上亦應屬於非供述證據，無傳聞法則之適用（最高法
    院97年度台上字第3854號判決意旨參照），以上證據均非實
    施刑事訴訟程序之公務員因違背法定程序而取得，與本案待
    證事實復具有自然之關連性，自有證據能力。
貳、實體方面之理由
一、訊據被告矢口否認有竊盜、未經許可持有改造手槍、子彈及
    公共危險等犯行，辯稱：(1)上開車輛是劉國良偷的，當天是
    劉國良開車來載伊；(2)伊沒有叫劉寶玲下車拿東西，是叫她
    下車找人，亦未持有槍彈；(3)伊沒有逆向行駛，也沒有闖紅
    燈，只是到路口時順勢轉彎云云。然查：
  (一)關於被告如何於上開時、地竊取車牌號碼4673-LB 號自用小
    客車，並改懸掛案外人楊國成（原名劉國龍）所有之車號
    1383-NA 號車牌，及駕駛該車搭載劉國良、劉嘉玲、劉寶玲
    等人先前往新竹市○○○○道附近向姓名年藉不詳綽號「阿
    財」之成年男子購買槍彈，又驅車前往苗栗縣竹南鎮○○段
    第157 號土地附近拿取上開槍彈等物，嗣駕車行經苗栗縣竹
    南鎮○○路○路段至延平路之際，因警示意攔檢未停，在環
    市路至清寧橋北端永貞路口，撞擊車號0020-VG 號自用小客
    車及設置該處之號誌指示燈肇事後，卡在該處無法動彈等情
    ，業據被告於警詢及偵查中坦白承認，並經證人劉國良、劉
    嘉玲、劉寶玲於偵查中及原審審理時、證人即苗栗縣警察局
    竹南分局竹南派出所警員陳有然於原審審理時、證人即被害
    人李玉真、廖玲於警詢中證述在卷，且有苗栗縣警察局槍
    枝初步檢視報告表、失車--唯讀案件基本資料、車籍查詢--
    基本資料詳細畫面、贓物認領保管單、警員陳有然、吳偉忠
    出具之報告書、警員吳耀瑋出具之職務報告書各1 份、現場
    照片9 張、警員繪製之路線圖暨所附照片6 張在卷可稽（以
    上見偵查卷第68至70、71、73、74、78至82、93頁、原審卷
    第65至68、83頁）；此外，並有改造手槍1 枝及子彈5 顆扣
    案可資佐證。又扣案之改造手槍1 枝及子彈5 顆經送請內政
    部警政署刑事警察局鑑定結果：「一送鑑手槍1 枝（槍枝管
    制編號0000000000號），認係改造手槍，由仿COLT廠半自動
    手槍製造之槍枝，換裝土造金屬槍管而成，擊發功能正常，
    可供擊發適用子彈使用，認具殺傷力。二送鑑子彈5 顆，認
    均係非制式子彈，由金屬彈殼組合直徑6.9 ±0.5mm 金屬彈
    頭而成，採樣2 顆試射，可擊發，認均具殺傷力。」等情，
    有該局98年6 月10日刑鑑字第0980066712號鑑驗書1 份及槍
    彈照片6 張在卷可憑（見偵查卷第137 、138 頁）。顯見被
    告警詢及偵查中之自白均與事實相符。
  (二)被告於原審及本院審理時改口辯稱：上開車輛係劉國良開來
    的，並非伊所竊取云云。惟查：
  1.98年5 月8 日當日係由被告駕駛上開車輛，先後前往搭載證
    人劉國良、劉嘉玲及劉寶玲，並邀其等共同前往購買毒品等
    情，已據證人劉國良、劉嘉玲於偵查中及原審審理時結證無
    訛，且互核相符，參以被告與證人劉國良、劉嘉玲之間並無
    過節乙情，為被告所不否認（見原審卷第55頁反面、第56頁
    ），則上開2 名證人應無故意設詞誣陷被告之理；雖證人劉
    國良於原審及本院審理時均證稱：案發後伊去問楊國成，楊
    國成說他的車子撞壞後，交給一位開修理廠名為「賴淦」之
    人（音同，真實姓名年籍不詳）拖走，其曾看過「賴淦」駕
    駛該贓車，後來「賴淦」把車子借給邱文忠，才會掛楊國成
    的車牌等語（見原審卷第151 、155 頁反面至157 頁、本院
    卷二第43頁），惟其對「賴淦」如何取得該車及如何交給邱
    文忠駕駛等重要情節均交代不清，且未能提供真實姓名供法
    院查考；況被告自警詢、偵訊，迄至法院審理時，均未曾提
    及「賴淦」之人，倘若上述車輛係「賴淦」所交付，被告直
    接供出上情即可脫免刑責，無需辯稱車輛係劉國良所駕駛，
    可見證人劉國良此部分證詞之真實性，顯有可疑。至上述車
    輛所懸掛之車號1383-NA 號車牌雖係劉國良之弟楊國成所有
    乙節，業據證人楊國成於本院審理時證述無誤（見本院卷一
    第143 頁），且為證人劉國良所不否認，然證人劉國良復證
    稱其並未與楊國成同住，不清楚楊國成平時使用車輛情形，
    楊國成也未將該車交予其本人或「賴淦」保管等語（見原審
    卷第197 、198 頁），顯見證人劉國良對該車及車牌之使用
    狀況並不瞭解，從而，本件不能單憑車牌係劉國良之弟楊國
    成所有，即率爾認定該車係由劉國良所駕駛或竊取。
  2.證人楊國成（原名劉國龍）於本院審理時證稱：其是劉國良
    的弟弟，原來的名字叫劉國龍，其只有看過被告，但不認識
    他，1383-NA 號車牌是其所有，但其沒有將該車牌放在被告
    那裡。上開懸掛1383-NA 號車牌的車子於98年3 月間發生車
    禍撞壞了，拖到朋友修車廠那裡，因為車子撞的太爛了，無
    法修復，車子就放在朋友那裡，之後其就進去勒戒。其不知
    道1383-NA 號車牌為什麼會懸掛於被告邱文忠被查獲時所開
    的車子上面，可能是因為劉國良的關係，劉國良知道車子撞
    壞了送修之事，他應該也知道在哪一家修車廠修理等語（見
    本院卷一第142 頁反面至144 頁）。經核與被告於警詢中陳
    述1383-NA 號車牌是楊國成（按：筆錄記載為劉國龍）於半
    個月前寄放等情不符；而由證人劉國良之證述（詳見上述1.
    ），亦難證明1383-NA 號車牌究係何人交給被告，是依本案
    現存之證據，尚無從認定被告取得1383-NA 號車牌之方法，
    然並不影響被告竊取車牌號碼4673-LB 號自小客車之犯罪事
    實。
  3.證人張宏偉雖於100 年4 月13日本院審理時證稱：「（問：
    你是否有印象劉國良曾經駕駛一輛三陽喜美紅色自小客車去
    找你？）有，我有印象，某一天我在苗栗一間『禾信資源回
    收場』裡面修理我自己的車子，早上劉國良開一台紅色喜美
    K8型的車載著劉嘉玲到回收場找我聊天，聊沒有幾句，他們
    兩人就走了。劉國良先打電話問我人在何處，我說我在修車
    廠，他們才過來。我會有印象，是因為同一天晚上被告邱文
    忠打電話給我，說他已經交保了，人在苗栗地院，請我去載
    他回大湖。…（問：你有無見過被告邱文忠開上開紅色喜美
    自小客車？）我沒有看過。」等語（見本院卷一第144 頁反
    面至145 頁），惟依本案卷證可知，證人劉國良與被告係於
    99年5 月8 日共乘上開車輛時一起為警查獲，而被告至翌日
    即99年5 月9 日晚上7 時14分經檢察官訊問後始具保獲釋，
    則證人張宏偉稱某天早上劉國良駕駛一台紅色喜美K8型的轎
    車去找伊，同一天晚上被告交保後打電話請伊去苗栗地院載
    被告等情，與事實經過顯有出入，其上開證述之真實性即屬
    可疑；又證人劉嘉玲於100 年6 月8 日本院審理時證稱：其
    不曾跟劉國良一起去找過證人張宏偉等語（見本院卷二第49
    頁反面），證人劉國良於100 年6 月8 日本院審理時並證稱
    ：證人張宏偉曾向其借錢一直不還，雙方因而發生過爭執，
    其曾經到禾信資源回收廠向張宏偉要錢，但並不是開本案的
    紅色自小客車，也不是案發當天等語（見本院卷二第54頁反
    面至55頁、第57頁），且證人張宏偉於同日經本院命與證人
    劉國良對質後改稱：「我有印象是那天，我上次說是早上劉
    國良來找我，然後晚上交保的，但我現在想到，是我那天遇
    到劉國良以後的隔一天晚上邱文忠他們交保回來，他們才叫
    我過去載他們，我是隔天晚上8 、9 點去載他們的，不是當
    天，是已經過一天了。」等語（見本院卷二第57頁反面），
    則證人張宏偉所言非但與證人劉嘉玲、劉國良所述不符，亦
    有前後反覆之情形，其證述既有可疑之處，自難據為有利被
    告之認定。
  4.證人劉寶玲雖於100 年6 月8 日本院審理時證稱：「這台車
    是劉國良開來的。」等語（見本院卷第36頁），然證人劉嘉
    玲於本院審理時仍證稱：「是邱文忠開這台紅色自小客車去
    電子遊藝場載我們的，我們在遊藝場上車。」等語（見本院
    卷二第59頁反面），經核與其先前於偵查中、原審審理中之
    證述及證人劉國良之證述一致；且經本院命證人劉寶玲與證
    人劉國良對質後，證人劉寶玲又稱：「因為98年5 月8 日當
    天我跟邱文忠兩個人在家裡即我們位於玉清宮附近的租屋處
    睡覺，起先是劉國良到我們家裡叫我們起來，他先叫邱文忠
    ，他跟邱文忠去停車場講話，後來是劉嘉玲到家裡來叫我，
    那時我在洗澡，然後講一講，剛好我朋友要找我，劉國良就
    講說要去幫他拿還是抄什麼電話，然後就一起去了，我們就
    一起離開。…因為我起床的時候邱文忠也是剛起來，是跟我
    在一起的，所以我想應該是他們兩個人，車應該是劉國良開
    來的。…我不知道這中間有沒有什麼事情，我還在洗澡的時
    候，劉嘉玲跟我說邱文忠他們兩個在外面。」等語（見本院
    卷二第36頁反面、第52頁），顯見證人劉寶玲並未親眼看見
    證人劉國良駕駛上開車輛，其證稱車子是證人劉國良開來載
    其與被告乙節，當屬推測之詞，尚難遽予採信。
  (三)被告雖又辯稱：伊並未叫劉寶玲下車拿東西，是叫她下車去
    找人，劉寶玲沒有拿東西上車云云（見原審卷第104 頁）。
    惟查：
  1.被告搭載證人劉國良、劉嘉玲及劉寶玲等人前往苗栗縣竹南
    鎮○○段第157 號土地，由劉寶玲依被告指示下車拿取一個
    面紙盒之重要情節，迭據證人劉國良、劉嘉玲及劉寶玲於偵
    查中、原審審理時、本院審理時證述在卷（見偵查卷第123
    至124 、125 、178 頁、原審卷第147 頁反面、162 、165
    、167 、172 頁反面、176 頁、本院卷二第37頁、第61頁）
    ，且始終一致，互核相符，被告甚至當庭質問證人劉寶玲，
    劉寶玲仍堅稱被告確係叫其下車拿東西而非找人等語（見原
    審卷第170 頁），佐以證人劉寶玲不會故意陷害被告乙節，
    為被告所不否認（見原審卷第39頁），堪認該等證人所為上
    開證述確與事實相符；且前揭車輛自始至終均由被告所駕駛
    ，該等證人未曾駕駛該車或碰觸駕駛座旁車門乙節，亦據證
    人劉國良、劉寶玲、劉嘉玲證述甚明（見原審卷第152 頁、
    160 、174 頁），而證人劉國良於原審審理時亦證稱警察係
    在上述車輛駕駛座旁車門搜出面紙盒，盒內查獲本件扣案之
    槍彈等語（見原審卷第151 頁反面、152 頁反面），此情核
    與證人即苗栗縣警察局竹南分局大同派出所警員吳耀瑋證述
    搜出槍彈之過程吻合（見原審卷第101 至103 頁、本院卷二
    第65頁反面、本院卷三第5 頁反面）；再觀之卷附照片，該
    面紙盒原本係置於駕駛座旁車門，且內部確係藏放槍枝無誤
    （見偵查卷第80、81頁、本院卷二第163 、164 頁），而證
    人劉寶玲亦確認其所拿取之面紙盒係照片顯示之面紙盒，僅
    當時尚未拆開等語（見原審卷第165 頁），從而本件槍彈係
    放置在面紙盒內，由被告指示劉寶玲下車拿取，嗣放在被告
    駕駛座旁車門之置物空間內，處於被告實力支配之下，由被
    告持有等事實，應堪認定。
  2.證人劉寶玲固曾於本件案發後，被告另案在監執行期間寫信
    給被告（經臺中監獄於98年12月22日收件），摘要內容略為
    ：「…當初如果不是阿良說要抄電話，你也不會叫我下車，
    事後為了避嫌，我也不會跟你叮嚀，是拿工具跟面紙盒。況
    且，在警察局，阿良還說，為了不讓嘉玲進去，他想換條件
    ，就是不讓我們驗尿，而再去牽車、擋車。如今你在裡面，
    還是那句話，該關的人不是你…」，並據被告於本院審理時
    提出該信件影本1 份為證（見本院卷一第32頁），惟證人劉
    寶玲於100 年6 月8 日經被告之指定辯護人詰問上開信件內
    容之涵意時，證稱：「那時他們說槍是邱文忠的，可是確實
    下去的時候我沒看到那個東西，上車時打開在吸食時我也沒
    有看到槍；說要去那個地方的也是劉國良，我在警察局做筆
    錄時，確實警察有叫劉國良去指證邱文忠一些什麼車子還是
    什麼的事情。…因為那個地方也不是我們自己要去的，是劉
    國良要去的，怎會有這個東西，我真的不知道。況且，警察
    跟我們講面紙盒是在駕駛座後面也就是劉國良座位的腳踏板
    該處找到的，抓到那時，我也不知道要怎麼講。」等語（見
    本院卷二第37頁反面至38頁），可知證人劉寶玲之本意係因
    其未親眼看到槍枝，且與被告係男女朋友關係，而書寫上開
    信件給被告，然並未否認被告叫其下車拿取面紙盒之事實；
    再者，本案藏放槍枝之面紙盒原本即放置於被告所駕駛之自
    小客車左前車門，已詳述如上，並有現場拍攝之照片可資佐
    證（見偵查卷第81頁），證人劉寶玲稱該面紙盒是在駕駛座
    後面劉國良座位的腳踏板找到乙節，顯與事實不符；參以前
    開信件係證人劉寶玲於案發後檢察官偵查期間所書寫，實有
    刻意為被告脫罪之可能性，且證人劉寶玲於本院審理時復證
    稱：「我有話要說，他（指邱文忠）寫信給我，叫我說謊話
    ，我沒辦法。」等語，是上開信件既有諸多可疑之處，自難
    據為被告有利之認定。
  (四)被告另辯稱：伊沒有逆向行駛，也沒有闖紅燈，只是到路口
    時順勢轉彎云云。按刑法第185 條第1 項之妨害公眾往來安
    全罪，採具體危險制，祇須造成公眾往來之危險狀態為已足
    ，不以發生實害為必要（最高法院79年台上字第2250號判例
    意旨可資參照）。被告以時速約100 公里之高速行駛於市區
    道路，且逆向行駛，任意變換車道，致使其他車輛必須閃躲
    ，又闖越延平路上之紅燈號誌，最後撞擊車號0020-VG 號車
    輛及號誌指示燈肇事等情，已據證人陳有然於原審審理時證
    述明確（見原審卷第176 頁反面、177 、179 頁），且證人
    劉寶玲亦證稱當時確有闖越紅燈等語（見原審卷第160 頁正
    反面），則由上開被告駕車行駛之方式及最終肇事之情形觀
    之，顯然足以使參與交通之其他車輛及行人發生往來之危險
    狀態；再依卷附照片，當時現場光線充足，視線良好，道路
    尚有其他車輛（見原審卷第67、68頁），被告亦坦承有超車
    等語（見原審卷第180 頁），而當時為下午4 、5 時許，已
    接近下班時間，可見並非車流量少之時段，被告明知警車在
    後鳴笛追趕，猶仍以高速於道路上逆向行駛，嗣因撞擊致車
    輛卡住無法動彈，始未繼續行駛，顯見其主觀上有妨害公眾
    往來危險之犯意甚明，且此舉顯與一般單純違反道路交通安
    全規則之情形不同，故被告辯稱其並未造成公共危險云云，
    實難採信。
  (五)綜上所述，被告上開所辯均係事後卸責之詞，不足採信，本
    件事證明確，被告之犯行均堪認定。
二、論罪科刑之理由：
  (一)核被告所為，係犯槍砲彈藥刀械管制條例第8 條第4 項之未
    經許可持有可發射子彈具有殺傷力之改造手槍罪，及同條例
    第12條第4 項之未經許可持有子彈罪、刑法第320 條第1 項
    之竊盜罪及同法第185 條第1 項之妨害公眾往來安全罪。
  (二)被告以一持有行為，同時觸犯上開未經許可持有可發射子彈
    具有殺傷力之改造手槍罪及未經許可持有子彈罪二罪名，為
    想像競合犯，應依刑法第55條規定，從一重之未經許可持有
    可發射子彈具有殺傷力之改造手槍罪處斷。
  (三)被告所犯上開各罪，犯意各別，行為互異，應予分論併罰。
  (四)被告有如犯罪事實欄所載之前科及執行紀錄，有臺灣高等法
    院被告前案紀錄表1 份在卷可稽，其受徒刑之執行完畢後，
    5 年以內故意再犯本件有期徒刑以上之罪，為累犯，均應依
    刑法第47條第1 項之規定，加重其刑。
  (五)原審適用槍砲彈藥刀械管制條例第8 條第4 項、第12條第4
    項，刑法第11條前段、第320 條第1 項、第185 條第1 項、
    第55條、第47條第1 項、第51條第5 款、第42條第3 項前段
    、第38條第1 項第1 款，刑法施行法第1 條之1 第1 項、第
    2 項前段，並審酌被告無視法律禁令，未經許可持有改造手
    槍及子彈，對社會治安及不特定人之生命、身體、財產有潛
    在之危險，被告持有改造槍彈之數量尚屬不多，持有時間不
    長；又不以正當途徑賺取財物，竟竊取他人所有之車輛，造
    成車主之損害，復因警察攔檢未停，反在道路上超速、逆向
    行駛、闖越紅燈、任意變換車道，影響車輛、行人往來之公
    共安全，及其生活狀況、智識程度、犯後否認犯行之態度等
    一切情狀，分別量處如原審判決主文所示之刑，及定應執行
    之刑，併就罰金部分諭知易服勞役之折算標準；復說明扣案
    之具有殺傷力之改造手槍1 枝（含彈匣1 個，槍枝管制編號
    ：0000000000）及子彈3 顆，均係違禁物，不問何人所有，
    均依刑法第38條第1 項第1 款規定，宣告沒收；至具有殺傷
    力之子彈2 顆，經送鑑定時試射擊發，僅餘彈殼，皆失去子
    彈之構造及功能，已非屬違禁物，爰不另予宣告沒收。經核
    其認事用法均無違誤，量刑亦屬妥適，被告上訴否認犯罪，
    其上訴為無理由，應予駁回。
三、不另為無罪之諭知部分：
  (一)公訴意旨另略以：被告於上開時間，駕駛前揭車輛搭載劉國
    良等人，行經苗栗縣竹南鎮○○路段，右轉延平路時，遇警
    示意攔檢盤查，詎被告竟基於妨害公務之犯意，駕車加速逃
    逸，行駛至該鎮○市路與永貞路口時，不慎衝撞停在該處之
    車號0020-VG 號車輛及號誌指示燈後，又倒車加速作勢欲衝
    撞後方之車輛，以此方法對於依法執行逮捕職務之公務員，
    施以強暴脅迫，因認被告另涉犯刑法第135 條第1 項之妨害
    公務罪。
  (二)按被告未經審判證明有罪確定前，推定其為無罪；犯罪事實
    應依證據認定之，無證據不得認定犯罪事實，刑事訴訟法第
    154 條定有明文。又不能證明被告犯行者，應諭知無罪之判
    決，刑事訴訟法第301 條第1 項亦定有明文。按刑法第135
    條第1 項之罪，以對於公務員依法執行職務時施強暴脅迫為
    要件。此之所謂施強暴，不以對於公務員之身體直接實施暴
    力為限，凡以公務員為目標，而對物或對他人施暴力，其結
    果影響及於公務員之執行職務者，亦屬之。且所稱「強暴」
    ，係指一切有形力即物理力之行使，不問其係對人或對物為
    之均包括在內（最高法院84年度台非字第333 號、82年度台
    上字第608 號等判決要旨參照）。
  (三)公訴人認被告涉犯妨害公務罪嫌，無非係以被告拒捕之事實
    及苗栗縣警察局竹南分局竹南派所警員吳耀瑋、陳有然所出
    具之職務報告書資為其論據。訊據被告堅決否認有妨害公務
    犯行，辯稱：當時車輛已經卡住，警察即開槍射擊，其並未
    駕車衝撞警察等語。經查：
  1.被告於上開時、地駕車遇警示意攔查未停，一路行駛至環市
    路○○○路口時，為逃避追捕，而撞擊在該處停等紅燈之車
    號0020-VG 號車輛及號誌指示燈，並卡在該處無法行駛等情
    ，已如前所述。
  2.又被告在駕車行駛過程中與員警所駕駛之車輛間，均相隔其
    他車輛而有相當距離，且被告之車輛嗣因撞擊而卡在號誌指
    示燈處無法動彈，僅車身晃動，對於員警執行公務並未造成
    妨礙等情，已據證人即陳有然於原審審理時證述明確（見原
    審卷第177 、178 頁），可見被告在上述員警執行職務時，
    並未與員警或警車碰觸，自亦無駕車衝撞警察或警車之行為
    ，是難遽認係以強暴之方式，妨害警員執行職務；縱使被告
    於車輛卡住後仍腳踩油門，然因該車既已卡在該處無法動彈
    ，仍不能據此認定被告有何以公務員為目標而對人或物施以
    強暴之行為，況依刑法第135 條第1 項所規定之妨害公務罪
    ，並無處罰未遂犯之情形，故被告上開所為，實難認與妨害
    公務罪之構成要件相符。
  (四)此部分依檢察官所舉之證據，尚不能使本院形成被告犯妨害
    公務罪之確切心證。此外，卷內並無其他積極證據足資證明
    被告有檢察官所指妨害公務之犯行，因公訴意旨認此部分與
    上開論罪科刑部分（公共危險罪），有想像競合犯之裁判上
    一罪關係，原審判決就此部分不另為無罪之諭知，經核亦屬
    妥適，併此敘明。
四、被告於98年5 月8 日下午5 時15分許，駕車右轉環市路至清
    寧橋北端與永貞路口（起訴書誤載為中央路）時，見該處交
    通號誌為紅燈，且前方有廖玲所駕駛之車號0020-VG 號自
    小客車在該處停等，竟為逃避警方追捕，強行自車號0020-V
    G 號自小客車右側超車，欲闖越紅燈通過該路口，然因該車
    右側為橋墩，空間狹窄，因而碰撞該車，致該車右後車尾、
    右側前方葉子板、右後門、右後照鏡等處受損，此部分業據
    被害人廖玲於98年5 月8 日提出毀損告訴（見偵查卷第54
    至55頁），然檢察官就此並未有後續之偵查作為，是被告此
    部分行為是否構成犯罪，宜由檢察官另行偵查，併予敘明。
據上論斷，應依刑事訴訟法第368 條，判決如主文。
本案經檢察官劉翼謀到庭執行職務。
中    華    民    國   100    年    10    月    26    日
            刑事第十一庭   審判長法  官   郭  同  奇
                                 法  官   許  冰  芬
                                 法  官   陳  慧  珊
以上正本證明與原本無異。
竊盜部分不得上訴。
其餘得上訴。
如不服本判決應於收受送達後十日內向本院提出上訴書狀，其未
敘述上訴之理由者，並得於提起上訴後十日內向本院補提理由書（
均須按他造當事人之人數附繕本）「切勿逕送上級法院」。
                                 書記官   洪  麗  華
中    華    民    國   100    年    10    月    26    日
【附錄本案論罪法條】
槍砲彈藥刀械管制條例第8條第4項：
未經許可，持有、寄藏或意圖販賣而陳列第 1 項所列槍枝者，
處 3 年以上10 年以下有期徒刑，併科新臺幣 700 萬元以下罰
金。
槍砲彈藥刀械管制條例第12條第4項：
未經許可，持有、寄藏或意圖販賣而陳列子彈者，處 5 年以下
有期徒刑，併科新台幣 300 萬元以下罰金。
刑法第185條第1項：
損壞或壅塞陸路、水路、橋樑或其他公眾往來之設備或以他法致
生往來之危險者，處 5 年以下有期徒刑，拘役或 5 百元以下罰
金。
刑法第320條第1項：
意圖為自己或第三人不法之所有，而竊取他人之動產者，為竊盜
罪，處5  年以下有期徒刑、拘役或 5 百元以下罰金。